【裁判字號】    98,交聲,1593
【裁判日期】    980828
【裁判案由】    違反道路交通管理處罰條例聲明異議
【裁判全文】
臺灣桃園地方法院刑事交通事件裁定    98年度交聲字第1579號
異  議  人  甲○○
上列受處分人因違反道路交通管理處罰條例案件，對於交通部公
路總局新竹區監理所中壢監理站民國98年6 月22日壢監裁字裁
53-1AD706653、707919、710970、705678號等裁決書聲明異議，
本院裁定如下：
    主  文
原處分撤銷。
甲○○不罰。
    理  由
一、原處分意旨略以：異議人即受處分人甲○○係車號CHM-803
    號重型機車（下稱系爭機車）之實際使用人，其自民國98年
    4 月13日上午10時49分許至98年4 月15日上午9 時30分許止
    ，因多次在臺北車站北側市○○道○ 段處設有禁止停車標誌
    之處所停車，經原舉發機關即臺北市停車管理工程處逕行舉
    發異議人有違反道路管理處罰條例第56條第1 項第4 款之交
    通違規情事，共4 件，並案移監理機關處理，經異議人向監
    理機關提出申訴，並依同條例第85條及違反道路交通管理事
    件統一裁罰基準及處理細則第36條規定，將上開4 筆交通違
    規事件歸責於異議人，經原舉發機關查證之結果，認前揭交
    通違規事件均屬實在，並無證據證明係遭他人移置而造成違
    規行為，且舉發違反道路交通管理事件通知書及採證照片，
    均已依車籍地址以掛號郵寄寄發，依行政程序完成郵政寄存
    送達在案，遂以壢監裁字裁53-1AD706653、707919、710970
    、705678號等4 筆裁決書裁決之，異議人聲明不服，遂提起
    本案異議。
二、異議人異議意旨略以：異議人於98年4 月10日自公司離開後
    ，即騎乘系爭機車至臺北車站旁市○○道○ 段處之機車停車
    格停放，並搭車回中壢拿取衣物後，即轉成高鐵前往臺南，
    異議人於翌日（即11日）尚有收到臺北市停車管理處所開立
    之停車繳費單，但未料於4 月13日起至15日竟遭開立前揭4
    張罰單，異議人嗣於4 月15日方自臺南返回臺北，上開違規
    情事並非異議人所為，異議人之機車係遭他人移出庭車格等
    語。
三、經查，本件系爭車輛自98年4 月13日上午10時49分許至98年
    4 月15日上午9 時30分許止，因多次在臺北車站北側市○○
    道○ 段處設有禁止停車標誌之處所違規停車，為原舉發機關
    即臺北市停車管理工程處依法自98年4 月13日起至98年4 月
    15日止掣單舉發1AD706653 、1AD707919 、1AD710970 、1A
    D705678 等4 筆舉發違反道路交通管理事件通知書，並自依
    法送達與異議人等情，此有臺北市停車管理工程處告發資料
    查詢、交通部公路總局新竹區監理所中壢監理站送達證書、
    採證照片等附卷可稽；惟就系爭機車確否即係異議人自行違
    規停放乙節。經查，系爭機車確於98年4 月11日有因停放於
    停車格內而經臺北市停車管理工程處開立20元之停車繳費單
    之事實，此有臺北市停車工程管理處停車費查詢作業單在卷
    可稽，復依上開採證照片，系爭機車於98年4 月13日至15日
    均未移動位置，並與異議人提出之高鐵車票時間均互核相符
    ，則異議人主張其於98年4 月10日至15日均未在臺北等情，
    應堪採信，是核以異議人既於98年4 月10日起即離開臺北；
    惟其卻於98年4 月11日時仍有因將系爭機車停放於停車格內
    而遭開立繳費通知單等情，可見異議人停放之初，應有依規
    定停放於停車格內，至系爭車輛嗣後雖改停放至停車格外而
    有上開違規情事，則無法證明即係異議人所為下，自不得以
    異議人有上開違規情事而與裁罰，是原處分機關仍以道路交
    通管理處罰條例第56條第1 項第4 款規定，裁處異議人就上
    開4 筆交通違規事件均罰以罰鍰新臺幣（下同）600 元，合
    計共2,400 元，即有未洽，本件異議人以前揭理由提出異議
    固屬無據，惟原處分既有不當，自應由本院將原處分撤銷，
    並均為異議人不罰之諭知，以資適法。
四、據上論斷，應依道路交通案件處理辦法第20條前段，裁定如
    主文。
中    華    民    國    98    年    8     月    28    日
                    交通法庭    法  官  華奕超
以上正本證明與原本無異。
如不服本裁定，應於送達後5 日內，向本院提出抗告狀。
                                書記官  常毓生
中    華    民    國    98    年    8     月    28    日


司法院資訊處製作；財團法人民間司法改革基金會備份。
